# 求助陈版主，@chenyiwei，对于关联方披露事项

提问人：qqhu210210 时间：2017-01-04 16:09:15
1 如果母公司给子公司提供一笔海关保证金，借往来科目 贷银行存款，如果到期末已经偿还，期末科目没有体现，还需要在报告中进行关联方交易的披露吗？ 2 由于期末资产负债表看不出这笔往来，是否不应该归类为往来披露？ 3 如果必须披露，是应该作为提供资金吗？
感谢您

回答人：chenyiwei
合并报表附注中一般无需披露母子公司之间的关联交易和往来。你说的是否指上市公司的关联方资金占用专项说明？如果是，则应披露为非经营性往来。

提问人：qqhu210210 时间：2017-01-05 07:23:15
年末往来余额已无这部分金额也需要披露吗？

回答人：chenyiwei
资金占用专项说明是要披露发生额的。所以即使对年初年末均无余额的往来，但有本期发生额的，在其资金占用情况表中仍要列入。

提问人：不速之客 时间：2017-01-17 18:04:33
陈版您好，会计师审计报告里面关联方的披露，都是只披露与公司有发生交易的关联方，没发生交易的则不用披露，这个口径有什么文件规定吗？谢谢

回答人：chenyiwei
根据《企业会计准则第 36 号——关联方披露》第九条：“企业无论是否发生关联方交易，均应当在附注中披露与母公司和子公司有关的下列信息：......”。第十条：“企业与关联方发生关联方交易的，应当在附注中披露该关联方关系的性质、交易类型及交易要素”。 由此可知，本企业的母公司和子公司，不论是否发生关联交易，都要披露其信息；与本企业之间不存在直接的控制关系的关联方，只有在发生关联交易的情况下才需要披露关联方关系的相关信息。